【裁判字號】    97,交抗,1731
【裁判日期】    971028
【裁判案由】    違反道路交通管理處罰條例
【裁判全文】
臺灣高等法院交通事件裁定            97年度交抗字第1731號
抗  告  人
即受處分人  甲○○
上列抗告人因違反道路交通管理處罰條例案件，不服臺灣板橋地
方法院，中華民國97年7月31日所為裁定（97年度交聲字第356號
），提起抗告，本院裁定如下：
    主  文
抗告駁回。
    理  由
一、抗告意旨略以：抗告人即受處分人甲○○當時是迴轉，而非
    紅燈左轉（闖紅燈），且為促使執法單位調閱路口監視器，
    以明真相，於員警開出紅單翌日即前往監理所異議，詎員警
    於原審竟稱該路口無錄影監視器，員警所陳與事實不符，請
    撤銷原裁定，更為適當之裁定。
二、按汽車駕駛人，行經有燈光號誌管制之交岔路口闖紅燈者，
    處新臺幣1,800元以上5,400元以下罰鍰；汽車駕駛人有下列
    各款所列條款之一者，除依原條款處罰鍰外，並予記點：三
    、有第43條、第53條或第54條情形之一者，各記違規點數 3
    點，道路交通管理處罰條例第53條第1項、第63條第1項第 3
    款分別定有明文。
三、經查：
  (一)抗告人於97年 1月13日上午11時51分駕駛登記在合全交通有
    限公司名下、車號866-CM之營業小客車，行經臺北縣蘆洲市
    ○○路與中興街之有燈光號誌管制之交岔口，為臺北縣政府
    警察局蘆洲分局集賢派出所員警何信緯以抗告人有「闖紅燈
    」之違規事由當場攔停舉發等情，有該分局北縣警交字第C0
    0000000號舉發違反道路交通管理事件通知單1紙，及交通部
    公路總局臺北區監理所之97年 2月12日第40-C00000000號裁
    決書暨北監營字第0972001006號函文各1份在卷可稽。
  (二)抗告人確有前揭行經有燈光號誌管制之交岔路口自中興街闖
    越紅燈左轉至民族路之違規行為，業據證人即舉發本件之員
    警何信緯於原審證稱：當時是在蘆洲的民族路、中興街口，
    伊站在民族路電器行附近，抗告人的車子從中興街闖紅燈左
    轉，該處是十字路口，並非 T字路口，伊看到抗告人闖紅燈
    左轉，就攔下抗告人並且開單，抗告人當時沒有表示任何意
    見，亦未爭執他是迴轉而非闖紅燈左轉，抗告人在陳述書所
    畫的現場圖並不實在，伊最早在中興街的斑馬線處即見到抗
    告人所駕車輛，伊站立的位置無法看到整條中興街，但可以
    看到靠近民族路口的部分，即可以見到中興街靠近民族路路
    口之停止線暨中興街的長度約3、4間房子，但伊並未看到抗
    告人在民族路上面迴轉，亦未看到抗告人從民族路彎進中興
    街，伊最早看到抗告人的車頭是在停止線附近，依其當時站
    立的位置確實可以看到抗告人從中興街左轉出來，當時抗告
    人的車尾仍能停留在中興街上，後來就直接左轉民族路，此
    外伊站的地方也可以看到對面的車道，如果抗告人真的有迴
    轉，伊也可以看到，但確實沒有看到抗告人利用路口弧度而
    迴轉的動作，伊只有看到抗告人闖紅燈等語綦詳，並提出現
    場照片暨標示當日執勤時所站立之地點及抗告人所駕汽車在
    中興街之位置於照片上（見原審卷第21至24、27至31頁）。
    足認抗告人所駕之營業小客車確係自中興街口左轉民族路，
    而有闖越紅燈之事實，堪可認定。
  (三)縱認抗告人所辯其係利用該系爭交岔路口之寬度，行駛一個
    弧度後逕行迴轉等情屬實，惟依其所繪製之路線圖（見原審
    卷第33頁），其於迴轉當時，車身已先右轉進入中興街之人
    行穿越道附近後，再於中興街迴轉穿越民族路而左轉進入民
    族路，其路線與一般機車進入交岔路口處需進行二階段左轉
    之路線核屬相同，是抗告人駕駛汽車右轉行經中興街口處再
    迴轉後，已屬中興街方向之車輛，而非民族路上之迴轉車輛
    ，自應遵守中興街方向之號誌，否則將對仍屬綠燈號誌而直
    行在民族路上之車輛造成阻礙與危險。是以，抗告人不顧中
    興路方向之紅燈號誌，逕行左轉民族路，自屬闖紅燈之行為
    。是異議人抗辯其應屬迴轉車輛云云，自非可採。
  (四)此外，本件抗告人闖越紅燈之違規情形事出突然，客觀上舉
    發員警顯不及取用照相器材拍照存證，縱已無法藉由其他科
    學舉證方式認定事實，惟在認定事實上，人證本為法律所允
    許之證據方法，茍證人之證述經調查結果可得與事實相符之
    心證，自可據為事實之認定。況交通勤務警察或依法令執行
    交通稽查任務人員，所為道路交通管理之稽查，開單舉發違
    反道路交通管理處罰條例所列之違規事實，均係法律明定之
    職權。本件舉發員警即證人何信緯既係依法執行公務，與抗
    告人復無過節，衡情當無誣指之理，況證人當時又係在靜止
    之狀態下，親眼目睹抗告人上開闖紅燈之違規行為，以一般
    執勤員警之專業訓練而言，對於該等職務上事項之觀察程度
    自遠較一般人更為專注，誤判之可能性極低，其且於原審到
    庭具結作證，更以刑事責任擔保證言之真實性，當不至甘冒
    涉犯偽證罪之風險，蓄意構陷抗告人，是證人何信緯就親眼
    見聞所證，自堪採信。抗告人抗辯舉發員警並未提出證據，
    亦未調閱現場附近之監視錄影帶，所為之證述與事實不符云
    云，洵無足取。
  (五)綜上，抗告人於97年 1月13日上午11時51分駕駛車號866-CM
    之營業小客車，行經臺北縣蘆洲市○○路與中興街之有燈光
    號誌管制交岔口處，確有闖紅燈之違規行為，事證明確，堪
    以認定。
四、原審認原處分機關依據道路交通管理處罰條例第53條第1 項
    、第63條第1項第3款及違反道路交通管理事件統一裁罰基準
    表之規定，裁處抗告人罰鍰新臺幣2,800元，並記違規點數3
    點，於法有據，而駁回抗告人異議之聲明，經核並無違誤。
    抗告人前揭抗告意旨以其係迴轉而非闖越紅燈、應調閱路口
    監視錄影帶等語，要係重執陳詞，反覆爭執，所提意旨仍無
    法推翻原審裁定之適法性，其抗告為無理由，應予駁回。
據上論結，應依道路交通案件處理辦法第26條，刑事訴訟法第41
2條，裁定如主文。
中    華    民    國    97    年    10    月    28    日
                  刑事第二十庭審判長法  官  楊貴雄
                                    法  官  鄧振球
                                    法  官  高愈杰
以上正本證明與原本無異。
不得再抗告。
                                    書記官  廖月女
中    華    民    國    97    年    10    月    29    日


司法院資訊處製作；財團法人民間司法改革基金會備份。
